【裁判字號】    90,交訴,66
【裁判日期】    900614
【裁判案由】    公共危險等
【裁判全文】
臺灣高雄地方法院刑事判決                            九十年度交訴字第六六號
    公  訴  人  臺灣高雄地方法院檢察署檢察官
    被      告  乙○○
右列被告因公共危險等案件，經檢察官提起公訴（九十年度偵字第四六七號），本
院判決如左：
    主  文
乙○○從事業務之人，因業務上之過失傷害人，處有期徒刑肆月；又駕駛動力交通工
具肇事，致人受傷而逃逸，處有期徒刑捌月。應執行有期徒刑拾月。
    事  實
一、乙○○係考領有小型車職業駕駛執照，以駕駛計程車為業，為從事駕駛業務之人
    。前曾於民國八十八年間因酒後駕車撞傷路人，經本院交通法庭於八十九年二月
    二十四日以八十八年度簡上字第一六三號判處拘役四十日，復於八十九年十二月
    二十五日駕車肇事傷人，經警扣留其駕駛執照保管中。但其猶未警惕，於九十年
    二月四日七時三十五分許，駕駛車牌號碼ＺＣ─七０八號營業用小客車，沿高雄
    市○○區○○路由南向北行駛，於行經該路與鼎貴路口時，本應注意車前狀況，
  隨時採取必要之安全措施，俾免危險事故之發生，及遇有紅燈號誌應停止，待轉
    換為綠燈始得通行，詎其卻疏未注意車前狀況，並闖越紅燈通過前開路口，適有
    丙○○騎乘車牌號碼ＷＭＱ─八四０號輕型機車，沿鼎貴路由東向西方向行經該
    路口，即遭乙○○所駕駛之營業用小客車撞擊機車左後方倒地，致受有右肩骨折
    之傷害。而乙○○明知已發生車禍，竟未停車察看，亦未將丙○○送醫或為任何
    必要之救護安全措施，即駕車逃逸，恰有在肇事地點附近之路人甲○○目睹乙○
    ○闖越紅燈肇事及逃逸之情節，記下車牌號碼報警後循線查獲。
二、案經丙○○訴由高雄市政府警察局三民第二分局移送台灣高雄地方法院檢察署檢
    察官偵查起訴。
    理  由
一、訊據被告乙○○固不否認以駕駛計程車為業，並於前揭時、地與告訴人丙○○發
    生交通事故，且未下車或為任何救護措施即離開現場，惟矢口否認有業務過失傷
    害等犯行，辯稱：「當時闖紅燈的是丙○○，發生車禍後，因丙○○並無大礙，
    且伊搭載的乘客又趕時間，才離開現場，俟事後返回時，已無人在現場」云云。
    惟查，右揭事實，業據告訴人於警、偵訊及本院調查時指訴綦詳，並提出高雄榮
    民總醫院診斷證明書為證，且目賭案發經過之證人甲○○亦於九十年二月四日、
    五日警訊時陳稱：「九十年二月四日七時三十五分，有一輛營業小客車車號ＺＣ
    ─七０八號，由鼎中路南向北，在鼎貴路口時闖紅燈，車速很快，剛好有一位婦
    人騎一部輕機車由鼎貴路西向東行駛至路口時，該營業小客車從機車左後方撞擊
    ，機車倒地後，該營業小客車未下車察看，即加速逃逸」、「我能確定該車是營
    業小客車，車號是ＺＣ－七０八」等語明確，則以證人與被告、告訴人均不熟識
    ，及被告自承確有肇事逃逸之情，顯見證人並無誣指被告必要，其證言應屬可信
    ，復有道路交通事故現場草圖附、現場照片十二幀附卷可資佐證，被告前開辯解
    為圖卸刑責之詞，不足採信。
二、按汽車行駛至交岔路口，應遵守燈光號誌之指示；又按汽車行駛時，駕駛人應注
    意車前狀況，並隨時採取必要之安全措施；道路交通安全規則第一百零二條第一
    項第一款、第九十四條第三項分別定有明文。此為汽車駕駛人之被告所應注意且
    能注意之義務，被告既考領有小型車職業駕駛執照，就此自應知之甚詳，惟其無
    不能注意之情事，竟闖越紅燈，又疏未注意車前人、車動態，以致發生本件交通
    事故，其駕駛行為有過失至為明顯。又告訴人因本件交通事故受有右肩骨折等傷
    害，已如前述，告訴人所受之傷害既因被告之過失行為所致，二者間即有相當之
    因果關係。從而本件事證已明，被告犯行洵堪認定。
三、核被告所為，係犯刑法一百八十五條之四駕駛動力交通工具肇事致人受傷而逃逸
    罪，及第二百八十四條第二項前段之業務過失傷害罪。被告所犯二罪間，犯意個
    別、行為互異、罪名亦殊，應分論併罰。爰審酌被告以駕駛計程車為業，不知謹
    慎將事，多次違規肇事，此有本院八十八年度簡上字第一六三號判決書、高雄市
    政府警察局交通大隊０二０四六七號道路交通案件代保管物件臨時收據，此次肇
    事又逃逸，未對告訴人為必要之救助，犯罪情節重大，惟犯後坦承部分犯行，及
    告訴人因本件車禍所受之傷害等一切情狀，分別量處如主文所示之刑，並定其應
    執行刑。至於公訴人認被告前因交通事故，經警扣留其駕駛執照，而不得駕駛車
    輛，故本次駕車肇事致告訴人受傷後逃逸，應依道路交通管理處罰條例第八十六
    條第一項加重其刑云云；惟道路交通事故處理辦法第十六條規定：「車輛駕駛人
    或所有人於道路交通事故顯有肇事責任，或肇事責任不明，或有違反道路交通管
    理法令情形須待查證者，得扣留其駕駛執照或行車執照」，「前項扣留之駕駛執
    照或行車執照應摯給收據，記明扣照之原因。其扣照之原因消失或處理完畢後，
    應即發還車輛駕駛人或所有人」，僅為扣照之規定，尚與吊扣駕駛執照而不得駕
    駛不同，且經高雄市政府警察局交通大隊第二分隊警員許高烈於九十年五月二十
    四日本院調查時到庭證稱：「乙○○因於八十九年十二月二十五日肇事，駕照由
    通大隊保管，但他仍可以臨時保管條駕車，在交通事故裁決所處分吊扣駕照前，
    他都是有照駕駛」等語明確，又被告之駕駛執照係於九十年四月三十日始遭高雄
    市交通裁決所吊扣，此有該所高市建裁吊字第九０─0000000號駕駛執照
    吊扣執行單影本在卷可稽，是被告於本件肇事期間，仍屬有照駕駛，公訴人認係
    無照駕駛，顯有誤會，附此敘明。
據上論斷，應依刑事訴訟法第二百九十九條第一項前段，刑法第一百八十五條之四、
第二百八十四條第二項、第五十一條第五款，罰金罰鍰提高標準條例第一項前段，判
決如主文。
中      華      民      國    九十      年      六      月    十四    日
                                    臺灣高雄地方法院交通法庭
                                  法  官  曾 逸  誠
右正本證明與原本無異。
如不服本判決，應於判決送達後十日內，向本院提出上訴狀。
                                        書記官  陳  威  志
中    華    民    國      九十      年      六      月      十五      日
附錄本判決論罪之法條：
刑法第二百八十四條第二項：
從事業務之人，因業務上之過失傷害人者，處一年以下有期徒刑、拘役或一千元以下
罰金。致重傷者，處三年以下有期徒刑、拘役或二千元下罰金。
刑法第一百八十五條之四：
駕駛動力交通工具肇事，致人死傷而逃逸者，處六月以下五年以下有期徒刑。


司法院資訊處製作；財團法人民間司法改革基金會備份。
